臺灣高等法院刑事判決　　　　　　　　　　　　　　九十三年度上訴字第七九六號
　　上　訴　人
　　即　被　告　甲○○
　　選任辯護人　楊德海律師
右上訴人因違反懲治走私條例案件，不服臺灣基隆地方法院九十二年度訴字第四０一
號，中華民國九十二年十二月二十三日第一審判決（起訴案號：臺灣基隆地方法院檢
察署九十二年度偵字第三一一、一四九八號），提起上訴，本院判決如左：
    主  文
原判決關於甲○○部分撤銷。
甲○○共同連續私運管制物品進口逾公告數額，處有期徒刑陸月。
    事  實
一、甲○○曾因違反藥物藥商管理法案件，經台灣宜蘭地方法院七十七年訴字第一五
    ０號判決有期徒刑一年二月，緩刑年確定，乃不知悔改。
  (一)甲○○與李天賜（經原審判決有期徒刑十月確定）、林俊昇（原名林俊如，經原
    審判決有期徒刑六月確定）及年籍姓名不詳已滿十八歲之數名大陸地區人士暨已
    滿十八歲之蔡姓臺灣地區男子，共同基於走私之犯意聯絡，於民國（下同）九十
    一年十二月二十八日下午四時許，由李天賜擔任船長，駕駛其前向不知情之陳信
    芳所借用之「金福利」漁船（編號：ＣＴ三─００四三二五號），帶同甲○○、
    林俊昇自基隆八斗子漁港報關出海後，三人於九十二年一月十一日晚間九時許，
    在臺灣地區外海大陸地區海域內之某不知名海域，向不知名之大陸地區人士所駕
    駛之漁船接駁，行政院依懲治走私條例規定公告，管制物品項目及其數額丙項第
    五款之管制進口物品，即大陸出產之冬筍二百二十六箱，計有四千公斤（該批冬
    筍之完稅價格為新台幣六萬二千元，雖未逾前述公告規定之金額新台幣十萬元以
    上，但重量已逾公告所規定之一千公斤以上），藏置於船艙密艙內，隨即於九十
    二年一月十二日晚間七時五十分許，返回基隆八斗子漁港，共同將管制物品冬筍
    私運進口。渠等並於翌日（十三日）凌晨不詳時間，共同將上開大陸冬筍自船艙
    密艙內移入甲板上兩只空置水櫃內，再於同日凌晨五時許，由李天賜前往漁港外
    道路旁，攔下由張楨滿（經原審判決有期徒刑三月，如易科罰金以銀元佰元折
    算壹日確定）所駕駛適欲返回宜蘭之車號ＧＳ─三八三號營業用大貨車，並以新
    臺幣（下同）五千元之代價，要求張楨滿將上開裝有大陸冬筍之兩只水櫃載往宜
    蘭地區交予上開不詳姓名年籍之蔡姓臺灣男子，張楨滿為貪圖不法利益，竟基於
    運送管制物品進口逾公告數額等走私物品之犯意，由張楨滿控制上開貨車上之起
    重機，李天賜、林俊昇協力將裝有大陸冬筍之上開水櫃二只套上吊索，將水櫃吊
    至該貨車上，張楨滿旋即駕駛該貨車駛離漁港，嗣因港巡人員察覺有異，驅車追
    躡攔檢，並自上開水櫃內起出大陸冬筍一百餘箱，另經警自前述漁船內起出其餘
    大陸冬筍（全部查扣之冬筍均經海關依法沒入掩埋、壓碎）。
  (二)李天賜、甲○○、林俊昇於九十二年四月十六日中午十二時三十分許，再次駕駛
    「金福利」漁船，帶同李文義（經原審判決有期徒刑三月確定）及越南籍漁工Ｎ
    ＧＵＹＥＮＮＧＯＣＨＯＮＧ（中譯：阮玉宏）、ＮＧＵＹＥＮＴＨＡＮＨＸＵ
    ＡＮ（中譯：阮金春，該越南漁工二人不知情）出海，李天賜、甲○○、林俊昇
    三人承前概括犯意之聯絡，並分別與台灣地區年籍不詳已滿十八歲之林姓男子及
    李文義基於共同走私之犯意聯絡，自基隆八斗子漁港報關出海後，旋即前往臺灣
    地區海域以外大陸地區海域內之某不知名港口停泊，並於不詳日、時，與不詳姓
    名已滿十八歲之數名大陸人，亦基於共同走私之犯意聯絡，由該數名大陸人以貨
    車載運三百四十三箱，計有六千一百七十四公斤，已逾公告數額之管制物品豬大
    腸（完稅價格為二十一萬六千零九十元）至該不知名港口，李天賜、甲○○、林
    俊昇、李文義除本身參與搬運，上開不詳姓名之大陸人士數人亦參與搬運，李天
    賜等人更指揮不知情之二名越南漁工阮玉宏、阮金春，協力將該批豬大腸接駁，
    搬運至該漁船之密艙內，隨即於同年月二十日上午七時三十分許，返回基隆八斗
    子漁港，將該等豬大腸共同私運進口，而伺機欲將之交予前開不詳年籍姓名之林
    姓臺灣地區男子。李天賜並以不詳之代價，邀同與臺灣地區不知名之林姓男子基
    於運送該等豬大腸之犯意聯絡之魏長澤（經原審判處有期徒刑二月確定），登船
    搬運該等豬大腸，嗣經警接獲線報至漁港埋伏，並於同年月二十一日凌晨三時三
    十分許，趁李天賜、甲○○、李文義、阮玉宏、阮金春及魏長澤適將該等豬大腸
    自船上密艙著手移入與前開相同水櫃內之際，持搜索票登船搜索，當場自船上扣
    得該等豬大腸（查扣之豬大腸業經雲林縣家畜疾病防治所銷燬）。
二、案經行政院海岸巡防署第一海岸巡防總隊及北部地區巡防局移送臺灣基隆地方法
    院檢察署檢察官偵查起訴。
    理  由
一、上訴人即被告甲○○於原審對右揭接駁管制物品豬大腸部分之犯行坦承不諱，惟
    否認有私運管制物品冬筍進口之事實，辯稱：「接駁冬筍部分並未參與」云云。
    惟經查：
  (一)前開扣得之冬筍應係產自大陸，冬筍及豬大腸重量分別為四千公斤、六千一百七
    十四公斤，完稅價額分別為六萬二千元、二十一萬六千零九十元，冬筍部分依海
    關緝私條例處分沒入，並掩埋、壓碎，豬大腸業經雲林縣家畜疾病防治所銷燬等
    節，有財政部關稅總局台總局認字第０九二０一０一二六一號函、雲林縣農會雲
    農牧字地一三五九號函、雲林縣家畜疾病防治所雲縣畜防四字第０九二三０一九
    號函及海岸巡防總局北部地區巡防局基隆機字第０九二０００九九九九號函、財
    政部基隆關稅局九二關緝移詢一字第０四四號函各一份在卷足稽（見偵字第三一
    一號卷四七至四九、八○至八二頁，偵字第一四九八號卷一二八至一二九頁，原
    審卷八○至八一、九一至九三頁）。又豬大腸係海關進口稅則第二章所列之食用
    雜碎；冬筍則係第六章植物根之類似品（參見附錄一之海關進口稅則），而查獲
    之冬筍及豬大腸重量均已逾一千公斤之數額，是該等大陸冬筍及豬大腸應係行政
    院依懲治走私條例所規定管制進口之物品，要屬無疑，合先敘明。
  (二)關於私運管制物品大陸冬筍進口部分：
  １、共犯李天賜於原審供稱：「第一次接運冬筍大約是在金山外海約五、六海哩處
      ，當時船沒有作業，是大陸船自己靠過來，要我將貨載回臺灣，對方問我船要
      靠在哪一個港口，就將貨拋進我的船，有跟我要電話，說回臺灣後有人會跟我
      聯絡。進港後沒有接到對方的電話。冬筍是我一個人搬進水櫃內，甲○○、林
      俊昇二人在睡覺。進港後大約是早上六、七點，在路上看到張楨滿車停在路旁
      ，請張楨滿調水櫃到蘇澳漁會停車場，有跟張楨滿要電話號碼，貨方在船上有
      跟我要電話號碼，貨方會打電話給我，我再打電話給張楨滿聯絡。兩個水櫃都
      是空的沒有裝水，船上要用的淡水放在船尾船艙的小桶」等語（見原審卷一○
      五至一○八頁）。惟李天賜於警詢及偵訊時供稱：「九十一年十二月二十八日
      下午十六時從基隆八斗子漁港報關申請出海，因漁獲量不佳，至一月十一日晚
      上二十一時許，在基隆外海約六海里處遇到一木殼船，船上人員示意停船隨即
      跳上本船，央求我幫忙載運冬筍來台，並言明載運至宜蘭，屆時我只要留手機
      號碼，有人會跟我聯絡，我因漁獲量不佳付不起船員船資，就貪圖三萬元代價
      答應幫忙。回港後我在路邊攔張楨滿的車，七點左右天已亮我請他把車開到碼
      頭邊，車上吊車由他操作，我一個人在車上固定鉤子。甲○○、林俊昇二人進
      港後就上岸了，所以他二人也沒幫我吊水櫃，我跟張楨滿說要給他五千元」等
      語（見偵字第三一一號卷第五、三一、三二、六十頁），被告李天賜自白其本
      人確有私運大陸冬筍進口。至於李天賜辯稱，係在金山外海約五、六海哩處臨
      時受託私運大陸冬筍云云。然依李天賜、張楨滿於警詢時供承貨主「蔡姓男子
      」之電話為0000000000號，而李天賜於私運前開大陸冬筍報關出海
      前後，屢次撥打蔡姓男子之行動電話，其自九十一年十二月二十九日至九十二
      年一月十二日凌晨一時四十六分許出海期間，所使用之0000000000
      號行動電話，其受發話基地台位置均顯示係在大陸地區漫遊之「ＣＨＩＮＡ」
      ，有0000000000號及行動電話通話紀錄、台灣大哥大電信其他特殊
      事項查詢資料各一份在卷可稽（見偵字第三一一號卷九二至一一五頁），顯見
      前開大陸冬筍應係在大陸地區海域內接駁，非如李天賜所稱，係在金山外海約
      六海浬所接駁，亦非於海上臨時受大陸漁船請託私運大陸冬筍，否則大陸漁船
      貿然將私貨載運出海，於茫茫大海上隨機挑選台灣漁船接駁私貨，再由台灣漁
      船毫無準備即入港任由岸巡人員查獲，豈非甘冒遭警查獲或遭人私吞貨品之險
      ，李天賜此部分辯詞應屬卸責之詞，不足採信，實係李天賜等人出港前即知欲
      私運大陸冬筍無疑。
  ２、被告甲○○於警詢、偵訊、原審審理時辯稱：「出海後看到私貨才知道要載運
      冬筍。進港前一晚九時左右，當時我在甲板下船艙內睡覺，感到船身被撞倒，
      起身看到一艘船靠在旁邊，他們講什麼我沒聽到，後來那船將一箱箱冬筍丟到
      船上，之前船長有問我及林俊昇要不要幫忙搬，說對方出幾萬叫我們幫忙載到
      漁港，要給我們二萬元，我沒答應。後來就有二人跳過來幫忙搬到密艙內，我
      沒有參與搬運私貨。水櫃內沒有裝水。船入港後我就回去了，沒有幫忙搬貨到
      車上」云云（見偵字第三一一號卷第七、八、三三頁，原審卷一一○、一一二
      頁）；共犯林俊昇則於警詢、偵訊及原審審理時供稱：「船長請我與甲○○二
      人協助搬運並言明代價二至三萬元，我沒有答應，是由那艘船的船員負責搬運
      ，當時我正在修理冷卻管。搬貨處在離基隆五、六浬處，因該處有烏魚迴游。
      水櫃出港時有裝水但不多，我們有用來洗澡，平常那水櫃都是我們在用的，水
      是我加的，回來時已沒有水。船進港後我又在船艙修東西洗東西花了約三小時
      ，到早上五點多才離開，那時甲○○已不在船上，我只是依船長的意思順手勾
      一下（吊繩），那時我已經看到貨車」云云（同上偵卷卷第十、三二、六六、
      六七頁）。與李天賜上開供陳內容比對結果，渠等對大陸冬筍接駁時，渠等所
      在位置、從事何事、該等冬筍接駁上船後擺放位置、李天賜應允協助搬運該等
      冬筍之代價、水櫃內有無裝水、李天賜何時攔下張楨滿、何人協助將水櫃吊上
      貨車、如何確保該二只水櫃送交指定之人之方式等情，所供均互有出入，是否
      可採，並非無疑。被告甲○○與共犯林俊昇雖均辯稱：「船長在接駁冬筍時曾
      要求幫忙搬運載送，遭我們拒絕」云云（參同上偵卷第八、十、六三、六六頁
      ）。李天賜亦附合其詞供稱：「由其一人搬運上開冬筍」云云。惟查，扣案之
      大陸冬筍重達四千公斤，共有二百二十六箱（每箱約重十八公斤），其在海上
      接駁，再將私貨由船上甲板搬運至船艙內或水櫃內藏放，以每搬運一次需時約
      三分鐘計，二百二十六箱私貨若由一人搬運至少需時十一小時，怎可能由船長
      一人在海上或陸上搬運上開私貨，任由船員二人在船艙內無事可做？李天賜如
      何能以一己之力使二船靠近以便接駁大陸冬筍，並僅與他船二人共同以二小時
      許之時間，將多達二百二十六箱之大陸冬筍搬入船上二處密艙？顯與常情相違
      ；況且「金福利號」漁船上置放二只空水櫃於甲板上一節，業據李天賜、甲○
      ○、林俊昇三人坦承不諱，渠等先行預備空水櫃於「金福利號」漁船甲板上，
      其內既非用於裝食用淡水或捕獲之漁貨，反用於藏置私運之大陸冬筍，若非出
      港前即事先知悉欲私運走私物品，又何需預置水櫃於漁船上增加漁船之載重量
      ；且「金福利號」漁船係於九十一年十月二十一日始改以拖網漁具以底層魚類
      為主要漁獲對象，有卷附九十一年十月二十二日行政院農業委員會漁業執照一
      紙在卷可參（見偵字第一四九八號卷三四頁），李天賜、甲○○、林俊昇等人
      就此次出海或稱「以三層網捕烏魚，報酬是以漁獲量多寡而計」、或稱「以流
      刺網捕烏魚約一百多公斤，因為欠李天賜錢所以沒有分到一、二萬元」、或稱
      「以烏魚網捕烏魚約十幾尾，沒有分到錢」云云（見原審卷一○五、一一二、
      一一五頁），對於漁具、漁貨量及事後獲得報酬之供述，均互相矛盾，且「金
      福利號」於九十一年十月間始經相關單位核發准以拖網漁具進行漁捕底層魚類
      ，如何能於核准後二個月內再改以三層網或流刺網捕烏魚，是李天賜、甲○○
      、林俊昇三人前開所辯，均非可採，況且被告甲○○於本院調查及審理時直承
      有參與此二件之走私（見本院九十三年四月七日訊問筆錄及審判筆錄）。堪可
      認定渠等與蔡姓人士及數名大陸地區人士有共同私運管制物品冬筍進口之犯行
      。
  (三)關於私運豬大腸進口部分：
  １、李天賜、甲○○、林俊昇三人帶同李文義於報關出海後即撥打大陸地區電話，
      並於略加捕魚後，即行前往一不知名港口，向岸上不知名人士接駁、搬運前開
      豬大腸等情，有李天賜於私運前開大陸豬大腸時，所使用000000000
      0號行動電話通話紀錄，以及台灣大哥大電信其他特殊事項查詢資料各一份在
      卷可稽（見偵字第三一一號卷九二至一一五頁），並經證人阮金春即金福利號
      漁船之越南漁工於警詢、偵訊時證稱：「出海後有有捕魚，後來就直接開到一
      個港口靠岸，不知道是小島或沿岸，休息三天，後來在下午一點左右有一台車
      開來載了那些箱子，還有六、七個人搬上漁船，船上六人（李天賜、甲○○、
      林俊昇、李文義及二名越南漁工）也都直接搬進船艙，台灣老闆四人（李天賜
      、甲○○、林俊昇、李文義）有用手示意要我們搬，貨搬完就離開那個港口，
      經過約十八個小時我們就近八斗子漁港了。我有幫忙搬，但是何東西我不知道
      ，因為都是黃色紙箱裝，冷冷的應是冷凍的東西」等語（見偵字第一四九八號
      卷十七、九一至九三頁）：及證人阮玉宏亦為金福利號漁船之越南漁工於警詢
      、偵查時證稱：「自八斗子漁港報關出港，先在台灣附近海域捕魚，捕魚過了
      二天才開到一不知名港口，港口很小，有停靠十多條船，但我不知是沿岸或小
      島港口。靠該港口時太陽快下山了，船在該港停了一晚上，隔天早上九點或十
      點，有一台貨車載了上述黃色箱子。後來我與阮春金及船上四名台灣人將箱子
      全搬上船搬進船艙內」等語（同上偵卷第十八、九四、九五頁）綦詳，互核一
      致，顯見前開大陸豬大腸並非如李天賜、甲○○、林俊昇、李文義所稱係在金
      山外海約六、七海浬向台灣漁船所接駁云云，而係在台灣領海以外大陸海域以
      內某不知名港口內，接駁私運豬大腸返回台灣無誤；參以李天賜於警詢時亦坦
      承：「九十二年四月十六日十二時三十分自八斗子漁港報關出港，先在台北縣
      金山外海約六、七浬附近海域捕魚，經過三天，四月二十日早上約二、三點左
      右，有一艘不知名的塑膠船靠近我的船，問我說要不要載大腸。他告訴我共三
      四七箱大約有七公噸的豬大腸，每公噸給我新台幣一萬元的工資，他有當場留
      我的行動電話，並說只要載進來他會和我聯絡並派貨車來載走，當場會將工資
      七萬元給我，我就答應他了。同船出港的有甲○○、李文義和林俊昇三人。他
      們只知道出海捕魚，細節是我接洽的，他們不清楚，但是數量這麼多他們知道
      是豬大腸，一開始他們說不要啦，但是我說現在補不到魚貨，賺一個搬運工資
      好了，他們才同意，我就叫他們和二名越南漁工一起搬貨上船，與我接洽的船
      長告訴我，貨搬上來（即進口後）會有一個林先生會跟我連絡」等語（同上偵
      卷第六、七頁）。李文義於偵訊時坦承：「接駁情形我不清楚，因那時我在駕
      駛台上睡覺，何人搬我不清楚，隔天就進港，我沒起來看。進港後船長說船上
      有一些東西幫忙拿起來但沒跟我多少錢，船長只說捉不到魚沒賺錢，晚上要幫
      忙拿一些東西」等語（同上偵卷第一一七頁）。被告甲○○於原審審理時坦承
      有參與搬運豬大腸一節，堪可認定渠等本欲將大陸豬大腸私運進口，始報關出
      海作業。
  ２、且查，警方據報前往現場埋伏至當日（二十一日）凌晨二時許，察覺有二人登
      上前開漁船後，於凌晨三時許發現前開水櫃搖動之際，旋即登船搜索，並查獲
      李天賜、李文義等人正將該等豬大腸移入水櫃內，更當場逮捕藏匿於機艙之魏
      長澤等情，業據證人李志輝於偵查時結證：「本件是另一位同仁打電話給我，
      告知八斗子漁港某漁船今天要走私請我過去埋伏，直到凌晨兩點多有看到二人
      上了金福利號漁船，因當時港口沒人覺得可疑，到了凌晨三點多看到船尾水櫃
      在搖動，員警判斷應該是開始卸貨就持搜索票上船，發現已有幾箱大腸在水櫃
      裡。員警一共在船上查獲五人，除林俊昇外，庭上被告（李天賜、甲○○、李
      文義、魏長澤）都是當場查獲之人，還有二名越南漁工（阮金春、阮玉宏）。
      李文義在水櫃（裝載豬大腸），船長與另一越南漁工在廚房，另外三人躲在機
      艙」等語屬實（參同上偵卷第一一五、一一六頁）；且魏長澤當時亦有指揮並
      一同搬運該等豬大腸一節，並經證人阮金春於偵查時證述：「警察來時船上有
      六人（李天賜、甲○○、李文義、魏長澤、越南漁工阮金春、阮玉宏），都在
      搬上述黃色箱子。（何人叫你搬黃色箱子？）台灣老闆四人有用手示意要我們
      搬，因為他們說的話我聽不懂，在八斗子也是同樣情形」等語（同上偵卷第九
      二頁）；證人阮玉宏於偵訊時證稱：「搬完後就來開回到八斗子，到達時約早
      上八、九點，休息到隔日凌晨三、四點，我被四個台灣人（李天賜、甲○○、
      李文義、魏長澤）叫醒用手指示搬箱子，船上六人都有搬」等語（同上偵卷第
      九四、九五頁）明確，互核一致。參以李天賜就何人搬運前開豬大腸一節，初
      於警訊中坦承甲○○、林俊昇、李文義均有幫忙，次於檢察官九十二四月二十
      一日覆訊時改稱，不知道，再於檢察官九十二年七月一日訊問時復改稱，僅其
      與證人阮玉宏、阮金春搬運至密艙內；惟被告甲○○於檢察官及原審審理時，
      則又坦承其有協助搬運豬大腸，被告甲○○與李天賜二人就此部分陳述互有矛
      盾。又李文義於為警查獲時，正在水櫃內裝載豬大腸，已如前述；魏長澤自承
      警方登船查緝時，亦有一起逃跑等情，顯見李天賜、甲○○、林俊昇、李文義
      、魏長澤五人前開所辯，無非刻意迴護、臨訟圖卸之虛詞，要無足採。被告甲
      ○○於本院調查時及審理時亦坦承有參與走私豬大腸進口之事。綜上所述，足
      認被告甲○○與共犯李天賜、林俊昇、李文義及台灣地區林姓人士及數名大陸
      地區人士等有私運管制物品豬大腸進口之情事。
  (四)、綜上所述，本案事證明確，被告犯行堪以認定。
二、按懲治走私條例第十二條規定，自大陸地區私運物品進入臺灣地區，以私運物品
    進口論，適用本條例規定處斷。復按懲治走私條例第二條第一項所稱出口，以已
    出國境為已足，最高法院民刑庭總會四十年三月十九日議決有案，是所稱進口，
    亦應以已入國界為已足，已否攜帶上岸並非所問（參看本院暨所屬法院五十八年
    度法律座談會結論）。被告等人私運走私物品豬大腸，已將船停泊於八斗子漁港
    ，雖豬大腸尚未被運上岸，仍應論以走私既遂，而非未遂。核被告所為，係犯懲
    治走私條例第二條第一項之私運管制物品進口逾公告數額罪。被告甲○○與李天
    賜、林俊昇與大陸地區不詳姓名已滿十八歲（因不知彼等確實年齡，依有利於被
    告之原則，認定彼等均為已滿十八歲，以下情形均相同，不再論述）之數人及臺
    灣地區已滿十八歲蔡姓男子就犯罪事實欄所示(一)之私運管制物品大陸冬筍之犯行
    間；被告甲○○與李天賜、林俊昇及共犯李文義與大陸地區不詳姓名已滿十八歲
    之數人及臺灣地區已滿十八歲之林姓男子就犯罪事實欄所示(二)之私運管制物品豬
    大腸之犯行間；分別有犯意聯絡及行為分擔，均為共同正犯（至於另二名越南籍
    漁工阮玉宏、阮金春，雖有參與搬運豬大腸，但彼等供稱，不知台灣老板說話的
    內容，彼等不知情，且依常情，彼等供稱不知情，亦可採信，此外復無何證據足
    以認定阮玉宏、阮金春二人知情，故不列該二人為共犯）。被告等人利用不知情
    之越南漁工阮玉宏、阮金春犯罪，為間接正犯。被告甲○○與李天賜、林俊昇對
    委託張楨滿運送管制物品冬筍之犯行（運送走私物品係犯懲治走私條例第三條第
    一項之罪），應為渠等私運大陸冬筍進口之犯行所吸收，不另論罪（參最高法院
    八十六年度臺上字第一五二０號判決意旨）。被告甲○○先後二次犯行，時間緊
    接，所犯構成要件相同罪名，顯係基於概括犯意為之，依刑法第五十六條規定為
    連續犯，並加重其刑。
三、原審對被告論罪科刑，固非無見，惟(一)被告走私豬大腸部分已是既遂，乃原審認
    定為未遂；(二)越南漁工阮玉宏、阮金春二人不知情，不能列為共犯，原審對阮玉
    宏、阮金春二人究竟知情與否，未予說明，且被告等利用不知情之阮玉宏、阮金
    春二人犯罪，為間接正犯，原審亦未予認定；(三)不知名之大陸人士及台灣蔡姓、
    林姓男子係成年人或係已滿十八歲，原審未予說明；(四)查扣之冬筍，已經海關沒
    入並掩埋、壓碎，原審僅認定為沒入；(五)如何認定大陸出產之冬筍及豬大腸為管
    制進口之物品，原審未說明其依據，均有未洽。被告提起上訴，請求宣告緩刑，
    並無可採（詳如後述），惟原判決既有可議，應由本院將原判決關於被告部分撤
    銷改判，審酌被告甲○○之素行、犯罪之動機、手段、走私進口物品之價格不高
    ，所生危害不大及其犯後態度等一切情狀，判處如主文所示之刑。被告雖請求宣
    告緩刑，但被告前曾因違反藥物藥商管理法案件（亦係走私案件，見本院調查筆
    錄被告之供詞），經台灣宜蘭地方法院七十七年訴字第一五０號判決有期徒刑一
    年二月，緩刑年確定，乃不知悔改，再犯走私案件，且被告甫於九十二年一月
    十二日被查獲走私，又於九十二年四月再犯走私，被告並無悔改之意，難認其無
    再犯之虞，故不予宣告緩刑，併此敘明。
四、扣案之大陸冬筍共四千公斤，業據財政部基隆關稅局處分沒入並掩埋、壓碎，有
    該局關基緝九二移送字第０四九號函及雲林縣農會雲農牧字第一三五九號函在卷
    可憑（見原審卷九八至九九頁、偵字第三一一號卷第八二頁）；又豬大腸六千一
    百七十四公斤，業經雲林縣家畜疾病防治所銷燬，有雲林縣家畜疾病防治所雲縣
    畜防四字第０九二三０一九號函及照片可佐（見原審卷九一至九六頁），均無從
    宣告沒收，附此說明。
據上論斷，應依刑事訴訟法第三百六十九條第一項前段、第三百六十四條、第二百九
十九條第一項前段，懲治走私條例第二條第一項、第十二條、第十一條，刑法第二十
八條、第五十六條，判決如主文。
本案經檢察官李進誠到庭執行職務。
中      華      民      國    九十三    年      五      月      四      日
                              臺灣高等法院刑事第三庭
                                  審判長法  官  張　連　財
                                        法  官  黃　金　富
                                        法  官  林　明　俊
右正本證明與原本無異。
如不服本判決，應於收受送達後十日內向本院提出上訴書狀，其未敘述上訴之理由者
並得於提起上訴後十日內向本院補提理由書（均須按他造當事人之人數附繕本）。
                                        書記官  蕭　進　忠
中　　　華　　　民　　　國　　九十三　　年　　　五　　　月　　　五　　　日
附錄一：海關進口稅則第一章至第八章所列之物品：
第一章  活動物
第二章  肉及食用雜碎
第三章  魚類、甲殼類、軟體類其他水產無脊椎動物
第四章  乳製品；禽蛋；天然蜜；未列名食用動物產品
第五章  未列名動物產品
第六章  活樹及其他植物；球莖、根及類似品；切花及裝飾用葉
第七章  食用蔬菜及部份根菜與塊莖菜類
第八章  食用果實及堅果；柑橘屬果實或甜瓜之外皮
附錄二：本判決論罪科刑法條全文：
懲治走私條例第十二條：
自大陸地區私運物品進入臺灣地區，或自臺灣地區私運物品前往大陸地區者，以私運
物品進口、出口論，適用本條例規定處斷。
懲治走私條例第二條第一項：
私運管制物品進口、出口逾公告數額者，處七年以下有期徒刑，得併科新臺幣三百萬
元以下罰金。
